臺灣臺南地方法院刑事判決　　　　　　　　　　　　　九十一年度易字第三二九號
　　公　訴　人　臺灣臺南地方法院檢察署檢察官
　　被　　　告　乙　○　○
右列被告因傷害案件，經檢察官提起公訴（九十一年度偵字第九三號），本院判決如
左：
    主  文
乙○○傷害人之身體，累犯，處有期徒刑肆月，如易科罰金，以佰元折算壹日。
    事  實
一、乙○○前於民國八十八年間因傷害甲○○案件，經臺灣高等法院臺南分院判處有
    期徒刑三月確定，於八十八年八月十七日執行完畢。猶不知悔改，復於八十九年
    九月十三日二十三時許，因不滿甲○○在法院作證，使其遭受判刑，遂打電話佯
    稱欲償還借款，邀甲○○至臺南縣佳里鎮仁愛國小見面，雙方見面時，乙○○就
    甲○○至法院作證乙○○傷害甲○○之乾爹鄭學富一事，質問甲○○後，竟隨即
    基於傷害人身體之犯意，自口袋取出厚度約五公分之四方形木頭，持該木頭及以
    拳頭毆打甲○○之身體各處，致甲○○受有左頭頂部瘀腫二×二公分一處、右頭
    頂部瘀腫二×一．五公分一處、後頭部瘀腫一．五×一．五公分一處、胸部瘀腫
    四×三．五公分一處、腹部瘀腫二×一．五公分、九．五×四．五公分、四．五
    ×二．五公分、四×三．五公分、九×七．五公分、三．五×二公分六處及背部
    瘀腫二．五×二公分、四×二．五公分、三×一．五公分、四×三公分、二×二
    公分、二．五×一．五公分六處之傷害。
二、案經甲○○訴由臺南縣警察局佳里分局報請臺灣臺南地方法院檢察署檢察官偵查
    起訴。
    理  由
一、訊據被告乙○○矢口否認有何傷害犯行，辯稱：當日未約告訴人甲○○外出，伊
    未曾去過仁愛國小，也未傷害告訴人；當日倘伊果真毆打告訴人十多分鐘，應該
    會有人看到，且告訴人應該去報警；又本件與前案是一起的，是在地上拉扯，告
    訴人有傷，伊沒有傷云云（見本院卷第二八、六一頁）。經查：
    (一)右揭事實，業據告訴人於警訊及偵審中指訴綦詳，並有十全診所於八十九年九
      月十四出具之診斷證明書一件在卷可稽（見警卷）；且依上開診斷證明書所載
      告訴人所受傷害之部位，與告訴人於本院調查時所證述「被告質問伊為何至法
      院作證被告殺害伊乾爹後，就自口袋取出厚度約五公分之四方形木頭，以該木
      頭及拳頭毆打伊之頭部、背部、胸部，打了十幾分鐘」（見本院卷第三○頁）
      之情節相符，足見告訴人所指訴遭被告傷害之情節，應堪採信；又經本院向十
      全診所函詢告訴人於八十九年九月十四日之看診情形，經該診所函覆稱：「(一)
      甲○○於八十九年九月十四日下午七時前往該診所看診，主訴遭他人用拳頭毆
      打頭部、胸部、腹部及背部多處，並遭他人用木柴擊打胸部、腹部及背部，病
      人感覺頭痛、眩暈及胸部、腹部與背部疼痛，身體檢視結果發現頭部、胸部、
      腹部與背部有多處瘀腫，傷口如診斷證明書所載。．．．」等情，此有十全診
      所十全成字第○九一○○七號函文暨所附病歷在卷可佐（見本院卷第四八至五
      三頁），足見告訴人於受傷隔日前往該診所就診時所主訴之病情概要及受傷經
      過情節，與其於相隔五個多月後向警方告訴之情節大致相符，益見告訴人指訴
      遭被告毆打一情為真實；參諸告訴人所受之傷勢，遍及頭部、胸部、腹部及背
      部各處觀之，應非告訴人自己不小心撞跌所受之傷害，縱係告訴人欲誣陷被告
      而自傷，衡情亦無自傷多處之理，是告訴人所受之如事欄所示之傷害顯係遭他
      人毆傷之事實，應可認定。再者，被告前於八十九年五月十五日確曾因不滿告
      訴人告訴其傷害案件，致其被判刑確定，而持水果刀向告訴人恐嚇稱：「要殺
      死你」等語，經告訴人乾爹鄭學富出面勸阻，被告又另基於傷害犯意，以該水
      果刀劃傷鄭學富，且被告所為上開犯行，亦據告訴人於法院審理時證述明確，
      有該案刑事判決書一件附卷可參（見本院卷第一九至二○頁之本院八十九年度
      易字第二一○三號刑事判決書），是以告訴人所指述「被告不滿伊在法院作證
      被告殺傷伊乾爹」一節亦堪採信為真實，益見被告確有傷害告訴人之動機甚明
      。
    (二)雖被告辯稱：告訴人未立刻報警云云，然告訴人於本院證稱：以前被告毆打伊
      ，伊至派出所報警時，警員都要伊先去驗傷，故發生本件事故時，伊就先去驗
      傷，等過了快半年，因被告還是未償還欠款，伊才告被告等語（見本院卷第三
      ○至三一頁），是縱告訴人基於其他考量，未於案發當時立刻報警，亦無解於
      被告傷害告訴人之犯罪事實之成立；又本件案發時間、地點係深夜十一時許之
      國小校園，衡諸常情，本為人跡罕至之地，自不得以無人看見案發經過，即遽
      認被告未為本件犯行；被告雖另辯稱：本案與前案係一起的云云，惟被告傷害
      告訴人之前案係因告訴人於八十九年五月十九日前往被告住處，向被告催討債
      款，被告因而心生不滿，乃持路邊拾得之石塊及木杆毆打告訴人，此有本院九
      十年度易字第三六九號刑事判決一件在卷可考（見本院卷第二一頁），是被告
      於前案，係因告訴人向其討債始起傷害告訴人之意，而本件係被告不滿告訴人
      至法院作證其殺害告訴人乾爹而引起，依前開所述，被告傷害告訴人乾爹之時
      間係在八十九年五月十五日，與前案被告傷害告訴人之八十九年五月十九日僅
      相隔四日，是被告傷害告訴人乾爹之案件應尚未在法院審理中，尚難認被告於
      前案傷害告訴人之際，即有告訴人至法院作證，將再予傷害之意圖，故被告犯
      下本件傷害犯行，應係在前案發生後，被告傷害告訴人乾爹之案件於法院審理
      中，因告訴人在法院為不利於其之證述，始另行起意傷害告訴人，是被告為本
      案犯行及前案犯行，並非基於概括犯意而為，無成立連續犯之裁判上一罪之餘
      地。
    (三)綜上所陳，本件事證明確，被告犯行堪以認定，自應依法論科。
二、核被告乙○○傷害人之身體，所為係犯刑法第二百七十七條第一項之傷害罪。又
    被告有如事實欄所載之前案科刑及執行紀錄，有卷附台灣高等法院被告全國前案
    紀錄表可按，其受有期徒刑之執行完畢，五年以內再犯有期徒刑以上之罪，為累
    犯，應依刑法第四十七條之規定加重其刑。爰審酌被告於八十七年間起即一再傷
    害告訴人，此有卷附刑事判決可稽（見本院卷第一四至二一頁），惡性非輕，告
    訴人所受傷害程度、被告傷害之手段、犯罪後之態度及迄未獲得告訴人諒解等一
    切情狀，量處如主文所示之刑。又被告行為後，刑法第四十一條業於九十一年一
    月十日公布修正，並於同年月十二日生效，將易科罰金之範圍由三年以下有期徒
    刑之罪，擴大為五年以下有期徒刑之罪，比較新舊法結果，對被告並無不同，爰
    依裁判時之新法，諭知易科罰金之折算標準。
據上論斷，應依刑事訴訟法第二百九十九條第一項前段，刑法第二條第一項前段、第
二百七十七條第一項、第四十一條第一項前段，罰金罰鍰提高標準條例第一條前段、
第二條，判決如主文。
本案經檢察官陳昆廷到庭執行職務。
中      華      民      國    九十一    年      五      月    二十二    日
                                  臺灣臺南地方法院刑事第四庭
                                      審判長法  官  簡  慧  娟
                                            法  官  林  英  志
                                            法  官  林  欣  玲
右正本證明與原本無異。
如不服本判決，應於判決送達後十日內，向本院提出上訴狀。
                                            書記官  莊  淑  雅
中      華      民      國    九十一    年      五      月    二十二    日
附錄本案論罪科刑法條全文：
刑法第二百七十七條第一項
傷害人之身體或健康者，處三年以下有期徒刑、拘役或一千元以下罰金。
